【裁判字號】    97,消債更,740
【裁判日期】    970827
【裁判案由】    更生事件
【裁判全文】
臺灣板橋地方法院民事裁定           97年度消債更字第740號
聲  請  人  甲○○
上列當事人因消費者債務清理事件聲請更生，本院裁定如下：
    主  文
聲請駁回。
聲請費用由聲請人負擔。
    理  由
一、按更生之聲請有下列情形之一者，應駁回之：(一)債務人曾依
    本條例或破產法之規定而受刑之宣告。(二)債務人曾經法院認
    可和解、更生或調協，因可歸責於己之事由，致未履行其條
    件。(三)債務人經法院通知，無正當理由而不到場，或到場而
    不為真實之陳述，或拒絕提出關係文件或為財產變動狀況之
    報告，消費者債務清理條例第46條定有明文。又聲請更生或
    清算不合程式或不備其他要件者，法院應以裁定駁回之，但
    其情形可以補正者，法院應定期間先命補正，復為同條例第
    8 條所明定。
二、查本件債務人向本院聲請更生，雖主張：其有不能清償債務
    情事，前於95年間依金融主管機關協調成立之中華民國銀行
    公會會員辦理消費金融案件無擔保債務協商機制與台新銀行
    成立協商，分120 期，每期約繳2 萬1,900 元（利率10.88%
    ），肇於當時還款條件由銀行決定，並無變更空間，在收入
    不穩定狀況下，除要負擔父母親各項開支外，尚須給付小孩
    學費與保母費，即便加上妻子扣除他項負擔後的收入，再要
    償還銀行的債務已明顯有困難，在不得已狀況下，才向法院
    聲請更生，且其無擔保或無優先權之債務總額未逾新臺幣（
    下同）1,200 萬元，復未經法院裁定開始清算程序或宣告破
    產云云。
三、經查本院於民國97年7 月3 日裁定命聲請人於20日內補正：
    已依消費者債務清理法第151 條規定請求協商之(一)「協商不
    成立證明書」或(二)「曾經協商成立證明書」暨「因不可歸責
    於己之事由，致履行顯有重大困難之證明文件」（協商成立
    證明書須已簽章；並應提出完整還款計劃、還款證明 (包含
    何時毀諾及毀諾前所有匯款或轉帳證明)等） 等事項。聲請
    人於97年7 月8 日收受後，固於同年月30日提出陳報狀，就
    前開部分，陳稱：95年成立協商，每期約繳2 萬1,900 元，
    利率10.88%，分120 期清償，但因協商成立書及還款計劃書
    遺，曾向台新銀行請求補發遭拒，故聲請法院向台新銀行調
    取。另還款收據已遺失，無法提出。又聲請人於96年4 月毀
    諾，肇於聲請人每月薪資約3 萬5,000 元，加上妻子的收入
    約2 萬3,000 元，每月清償房屋貸款1 萬1,000 元，再扣除
    協商金額2 萬1,900 元，只剩2 萬4,000 元，再加上尚須扶
    養父母及就讀小學及出生未久的小孩，實在沒辦法。97年2
    月眼睛發生病變又休養一段時間，聲請人不是不願清償而是
    不得已才毀諾等語。惟
  (一)經本院依聲請向台新銀行調取95年協議書（含還款計劃）結
    果，聲請人於95年10月12日簽署協議內容為「自95年10月起
    ，分100 期，利率6.88% ，每月應繳金額1 萬9,535 元」等
    情，有協議書一份在卷可佐，本件聲請人就有關95年協議內
    容之陳述，已難認為真實。
  (二)再則，經核對聲請人所提出96年度綜合所得清單，其薪資收
    益共2 筆，各為5 萬1,840 元及49萬6,090 元，經折算結果
    ，平均每月收入約為4 萬5,657 元，是以聲請人於97年7 月
    30日所提出陳報狀內所陳，其於96年4 月毀諾，肇於每月收
    入僅約3 萬5,000 元，亦難採信。
    基上，本件聲請人聲請更生，顯然該當消費者債務清理條例
    第46條第3 款規定（即經法院通知補正，就應補正事項未為
    真實陳述。），依上說明，自應駁回其更生之聲請。
四、依消費者債務清理條例第46條，裁定如主文。
中    華    民    國    97    年    8     月    27    日
              民事第一庭    法      官  黃信滿
上為正本係照原本作成
如不服本裁定，應於裁定送達後10日內，以書狀向本院提出抗告
，並繳納抗告費新臺幣1千元
中    華    民    國    97    年    8     月    28    日
                            書  記  官  林月蓉


司法院資訊處製作；財團法人民間司法改革基金會備份。
